【裁判字號】    89,自緝,8
【裁判日期】    890411
【裁判案由】    詐欺
【裁判全文】
台灣板橋地方法院刑事判決                          八十九年度自緝字第八號
    自  訴  人  甲○○
    被      告  乙○○
右列被告因詐欺案件，經自訴人提起自訴，本院判決如左：
    主  文
乙○○意圖為自己不法之所有，以詐術使人將本人之物交付，處有期徒刑肆月；緩刑
參年。
    事  實
一、乙○○明知已無清償能力，而其所經營址設台北縣板橋市○○路二六九巷三五號
    一樓之「遠順企業有限公司」（以下簡稱遠順公司），已於八十五年八月二十三
    日經台北市票據交換所公示列為拒絕往來戶，仍意圖為自己不法之所有，藉遠順
    公司與甲○○所經營之公司有生意往來，而於八十五年九月十日，前往甲○○位
    於台北縣蘆洲市○○路六二號五樓之公司處，向甲○○所僱用之職員丙○○訛稱
    ：其因購置位於台北縣土城市○○街新宅需用款項，而其所經營之遠順公司為聲
    寶電器股份有限公司（以下簡稱聲寶公司）之衛星工廠，生產收入穩定，按月可
    獲取款項，足以償還等語，請求丙○○代為調借款項，並交付發票人係遠順公司
    、付款銀行為華南商業銀行板橋分行、票載發票日為八十五年十月二日、面額新
    台幣（下同）五十萬元之支票一紙以資取信，丙○○因其與甲○○所經營之公司
    素有生意往來，乃向甲○○告知上情，甲○○不疑有詐，因而陷於錯誤允以出借
    現金五十萬元，惟該支票屆期經提示後，因拒絕往來而無法兌領，乙○○亦置之
    不理未依約按月償還借款，甲○○方知受騙。
二、案經自訴人提起自訴。
    理  由
一、訊據被告乙○○對於前開時地向丙○○調借五十萬元，並持上述支票一紙用以清
    償，然該紙支票屆期因拒絕往來而無法兌付之事實固坦承不諱，惟矢口否認有詐
    欺之意圖，辯稱：其係向丙○○借款用以購買房屋，並不認識自訴人，借款當時
    其確係聲寶公司之衛星工廠，並非蓄意詐欺云云。經查，右揭事實，業據自訴人
    甲○○於本院調查時指訴綦詳，並經證人丙○○於本院審理時到庭證述本件借用
    款項事宜固為伊所聯繫，然因被告與甲○○所經營之公司有生意之往來，伊認為
    被告係向甲○○借款，而向甲○○報告此事，嗣調得款項後，亦有向被告說明該
    款項係調借而得，被告於借款之際確曾稱為聲寶公司之衛星工廠，收入穩定，所
    交付之支票並無問題等情明確；再遠順公司已於八十五年八月二十三日經台北市
    票據交換所以台公○○八三號公示列為拒絕往來戶，有華南商業銀行板橋分行八
    十六年二月二十六日華板存字第二一號函暨檢附存款往來明細一份附卷可參，則
    被告持其前已拒絕往來之支票資以取信調用現金，其顯然並無清償上開之借款之
    意，而有詐欺之意圖甚明；況被告係因與自訴人所經營之公司素有生意往來，而
    向該公司之職員丙○○以其為聲寶公司之衛星工廠收入穩定為由調借款項，縱其
    確不認識自訴人，惟自訴人係因而允借款項，應認其確有向出借款項之自訴人施
    用詐術無訛。此外，復有支票及退票理由單一件附卷可參，綜上所述，被告所辯
    無詐欺意圖乙節，要屬飾卸諉責之詞，尚難採信。本件事證已臻明確，被告犯行
    洵堪認定。
二、核被告所為，係犯刑法第三百三十九條第一項之意圖為自己不法之所有，以詐術
    使人將本人之物交付之罪。爰審酌被告之素行，與其犯罪動機、詐欺之手法、詐
    欺之金額暨其已與自訴人和解以按期償還款項及被告犯罪後之態度等一切情狀，
    量處如主文所示之刑，以示懲儆。末查，被告前未曾受有期徒刑以上刑之宣告，
    此有本院前案記錄表、台灣高等法院檢察署刑案紀錄簡覆表各一份在卷可考，其
    因一時失慮，致罹刑章，犯後已與自訴人達成和解按期還款，且經自訴人當庭表
    示願原諒被告，本院因認對其所宣告之刑以暫不執行為適當，爰併諭知緩刑三年
    ，俾利被告正常工作以儘速償還款項，並冀自新。
據上論斷，應依刑事訴訟法第二百九十九條第一項前段、第三百四十三條，刑法第三
百三十九條第一項、第七十四條第一款，罰金罰鍰提高標準條例第一條前段，判決如
主文。
中      華      民      國       八十九     年      四   月     十一    日
                                      臺灣板橋地方法院刑事第一庭
                                          法  官  邱 靜 琪
右正本證明與原本無異
如不服本判決，應於送達後十日內向本院提出上訴狀
                                          書記官  劉 日 賓
中      華      民      國       八十九     年      四   月     十二    日
附錄本案論罪科刑法條全文：
刑法第三百三十九條第一項：
意圖為自己或第三人不法之所有，以詐術使人將本人或第三人之物交付者，處五年以
下有期徒刑、拘役或科或併科一千元以下罰金。
以前項方法得財產上不法之利益或使第三人得之者亦同。
前二項之未遂犯罰之。


司法院資訊處製作；財團法人民間司法改革基金會備份。
